【裁判字號】    89,訴更(一),2
【裁判日期】    890515
【裁判案由】    給付借款
【裁判全文】
臺灣臺南地方法院民事判決                          八十九年度訴更(一)字第二號
    原      告  乙○○
    被      告  甲○○
                        身分證.
右當事人間請求給付借款事件，原告對於民國八十八年十一月三十日本院八十八年度
訴字第一六三０號裁定提起抗告，經台灣高等法院台南分院廢棄原裁定發回更審（八
十八年度抗字第九九六號），本院判決如左：
    主    文
被告應給付原告新台幣陸拾萬元，及自民國八十九年四月七日起至清償日止，按年息
百分之五計算之利息。
訴訟費用由被告負擔。
本判決於原告以新台幣貳拾萬元為被告供擔保後，得假執行；但被告如於假執行程序
實施前，以新臺幣陸拾萬元為原告預供擔保，得免為假執行。
    事    實
甲、原告方面：
一、聲明：被告應給付原告新台幣（下同）陸拾萬元，及自起訴狀繕本送達被告之翌
    日起至清償日止，按年息百分之五計算之利息。並願供擔保請准宣告假執行。
二、陳述：被告於民國（下同）七十三年間向原告借款六十萬元，並簽發面額各為三
    十萬元之支票二紙予原告，作為證明及擔保，惟借款業已分別於七十三年八月二
    十五日、同年十月二十五日到期，被告迄今仍未清償，屢經原告催討，被告均置
    之不理，為此提起本訴，請求如聲明所示。
三、證據：提出原支票二件為證，並聲請傳訊證人周亮珠。
乙、被告方面：
一、聲明：求為判決駁回原告之訴。如受不利判決，願供擔保請准免為假執行。
二、陳述：被告未曾向原告借款，僅原告曾交付六十餘萬元予被告，請被告去台北為
    原告買福特轎車。
    理    由
一、原告起訴主張：被告於七十三年間向原告借款六十萬元，並簽發支票二紙予原告
    作為證明及擔保，惟借款業已分別於七十三年八月二十五日、同年十月二十五日
    到期，被告迄今仍未清償，為此訴請被告給付借款等語；被告則以：伊未曾向原
    告借款，僅曾持原告交付之六十餘萬元去台北為原告買福特轎車云云，資為抗辯
    。
二、本件原告主張之事實，業據其提出原支票二件為證，被告對於系爭二紙支票之真
    正並不爭執，且經本院隔離訊問原告與證人周亮珠，證人周亮珠結證稱：伊為原
    告之前妻，被告借款時伊與原告仍是夫妻，雙方感情很好，被告來健康路家中向
    原告借六十萬元，原告當場拿出六十萬元現金給被告，被告於翌日就拿系爭二紙
    支票給原告等語，核與原告之陳述相符（詳見八十九年五月一日言詞辯論筆錄）
    ，周亮珠之證詞自堪採信，被告雖否認曾向原告借款，辯稱原告曾交付六十餘萬
    元請其去台北為原告買車云云，惟此業經原告否認，被告復無法舉證以實其說，
    其所辯自非可採，是原告主張之事實堪信為真實。
三、從而，原告依消費借貸法律關係，請求被告給付六十萬元，及自起訴狀繕本送達
    被告之翌日即八十九年四月七日起至清償日止，按年息百分之五計算之利息，為
    有理由，應予准許。
四、兩造均陳明願供擔保請准宣告假執行及免為假執行，經核於法均無不合，爰分別
    酌定相當擔保金額准許之。
五、據上論結，本件原告之訴為有理由，依民事訴訟法第七十八條、第三百九十條第
    二項、第三百九十二條，判決如主文。
中    華    民    國      八十九      年      五      月      十五      日
                                  臺灣臺南地方法院民事第三庭
~B法      官  葉惠玲
右為正本係照原本作成
如對本判決上訴，須於判決送達後廿日內向本院提出上訴狀
中    華    民    國      八十九      年      五      月      十五      日
~B法院書記官  李珍瑩


司法院資訊處製作；財團法人民間司法改革基金會備份。
